# 求助陈版，政府补助全额法，净额法的区分。

提问人：liuweisheng 时间：2021-06-01 14:01:21
A公司销售X货物 1 台 ，由于X货物是政府鼓励产品，政府给予此笔交易 50 万政府补助，A公司应该贷什么科目。谢谢版主解惑。

回答人：chenyiwei
建议参考《中审众环研究 2020 》之“问题2-2-28（政府补助与营业收入的区分3——新能源汽车补贴）”，考虑该笔款项是否属于政府补助，还是应当列入营业收入。如果属于政府补助的，则贷记其他收益。